臺灣桃園地方法院民事簡易判決
111年度壢簡字第26號
原      告  林純樺  
被      告  宋學禮  
上列當事人間請求損害賠償事件，本院於民國111年5月24日言詞
辯論終結，判決如下：
    主    文
一、被告應給付原告新臺幣壹拾壹萬零玖佰捌拾元，及自民國一
    百一十年十二月三日起至清償日止，按年利率百分之五計算
    之利息。
二、原告其餘之訴駁回。
三、訴訟費用新臺幣壹仟陸佰陸拾元，由被告負擔新臺幣壹仟貳
    佰貳拾元，餘由原告負擔。
四、本判決原告勝訴部分得假執行。
　　事實及理由
一、原告主張：被告於民國109年10月2日0時許，在桃園市○○區○
    ○路000巷00弄00號前，因細故而與原告發生口角，竟基於傷
    害原告身體之犯意，持塑膠椅毆打原告頭部，致原告受有左
    側性前額開放性傷口5公分之傷害（下稱系爭傷害），原告
    因而支出醫療費用新臺幣（下同）980元、除疤手術3萬元，
    並受有精神上之痛苦，故請求精神慰撫金12萬元，合計為15
    0,980元，為此，爰依侵權行為損害賠償之法律關係，提起
    本件訴訟等語，並聲明：被告應給付原告150,980元，及自
    起訴狀繕本送達翌日起至清償日止，按年利率5％計算之利息
    。　　
二、被告則以：伊確實有毆打原告，對於醫療費用及除疤手術費
    用不爭執，但慰撫金金額過高等語，資以抗辯。並聲明：原
    告之訴駁回。　　
三、得心證之理由：
(一)原告主張之上開事實，業據其提出臺灣桃園地方檢察署檢察
    官聲請簡易判決處刑書及衛生福利部桃園醫院（下稱部桃醫
    院）診斷證明書影本為證（見本院卷第8至9頁反面），並經
    本院依職權調閱本件所涉刑事案件即本院110年度壢原簡字
    第25號刑事案件卷宗核閱無訛，而細繹上開刑事判決之理由
    ，係以被告於警詢時及偵查中之自白、原告於警詢之證述、
    刑案現場照片6張、指認犯罪嫌疑人紀錄表、部桃醫院診斷
    證明書等為據，並詳述何以其陳述情節及相關證據可採，顯
    見該刑事判決所為之判斷，已經實質調查證據，亦符合經驗
    法則，難認有何瑕疵，自足作為本件判斷之依據。且為被告
    所不爭執，堪信原告主張之事實為真。　　
(二)按因故意或過失不法侵害他人之權利者，負損害賠償責任；
    不法侵害他人之身體或健康者，對於被害人因此喪失或減少
    勞動能力，或增加生活上之需要時，應負損害賠償責任；不
    法侵害他人之身體、健康、名譽、自由、信用、隱私、貞操
    ，或不法侵害其他人格法益而情節重大者，被害人雖非財產
    上之損害，亦得請求賠償相當之金額。民法第184條第1 項
    前段、第193條第1項及第195條第1項分別定有明文。本件被
    告不法侵害原告之身體健康權，自應就原告因此所受之損害
    ，負賠償責任。茲就原告請求之各項損害賠償，審核如下：
    　　　　
　1.醫療費用980元之部分：　
　　原告主張其因被告上揭行為支出醫療費用980元，並提出部
    桃醫院暨新屋分院急診醫療費用收據為證（見本院卷第10頁
    ），且為被告所不爭執，依上開規定，原告此部分請求，應
    屬有據。　　
　2.除疤手術費用3萬元之部分：
　　原告主張修復疤痕需支出治療費用3萬元，並提出部桃醫院
    診斷證明書為證（見本院卷第11頁），且為被告所不爭執，
    依上開規定，原告此部分請求，亦屬有據。　　
　3.精神慰撫金12萬元之部分：
　　按慰藉金之賠償須以人格權遭遇侵害，使精神上受有痛苦為
    必要，其核給之標準固與財產上損害之計算不同，然非不可
    斟酌雙方身份資力與加害程度，及其他各種情形核定相當之
    數額；其金額是否相當，自應依實際加害情形與被害人所受
    之痛苦及雙方之身份、地位、經濟狀況等關係決定之（最高
    法院51年台上字第223號判例、85年度台上字第460號判決意
    旨可資參照）。經查，被告上開行為侵害原告之身體健康權
    ，業經認定如前，是原告據此請求被告賠償其所受之精神上
    損害，即屬有據；本院審酌本件被告與原告素無嫌隙，僅因
    細故發生口角，即持塑膠椅毆打原告頭部，其加害程度非微
    ，併審酌兩造社會地位、資力（屬於個人隱私資料，僅予參
    酌，爰不予揭露）等一切情狀，認原告請求被告賠償精神慰
    撫金應以8萬元為適當，原告逾此部分之請求，為無理由，
    應予駁回。
　4.綜上，原告所得向被告請求賠付之金額應為110,980元（計
    算式：980＋30,000＋80,000＝110,980元）。　
(三)末按給付無確定期限者，債務人於債權人得請求給付時，經
    其催告而未為給付，自受催告時起，負遲延責任。其經債權
    人起訴而送達訴狀，或依督促程序送達支付命令，或為其他
    相類之行為者，與催告有同一之效力；前項催告定有期限者
    ，債務人自期限屆滿時起負遲延責任；遲延之債務，以支付
    金錢為標的者，債權人得請求依法定利率計算之遲延利息；
    應付利息之債務，其利率未經約定，亦無法律可據者，週年
    利率為百分之5，民法第229條第2項、第3項、第233條第1項
    、第203條分別定有明文。經查，本件起訴狀繕本係於110年
    11月22日寄存送達被告，有本院送達證書1份在卷可查（見
    本院卷第14頁），是被告應於110年12月3日起負遲延責任。
    　　　
四、綜上所述，原告請求被告給付如主文第1項所示，為有理由
    ，應予准許。逾此部分之請求，則屬無據，應予駁回。　
五、本件原告勝訴部分係就民事訴訟法第427條適用簡易程序所
    為被告敗訴之判決，依同法第389條第1項第3款規定，爰依
    職權宣告假執行。　　　
六、訴訟費用負擔之依據：民事訴訟法第79條。又訴訟救助之效
    力，民事訴訟法第110條已以明文定其範圍，依同條之規定
    ，既未免除訴訟費用之負擔，則受救助人依同法第78條以下
    之規定，應負擔訴訟費用時，自應仍命受救助人負擔。本件
    原告雖經本院以111年度壢救字第1號裁定准予訴訟救助，准
    許原告暫免繳交裁判費用，惟因本件原告受一部敗訴之判決
    ，仍應諭知原告應負擔之訴訟費用，爰判決如主文第3項所
    示。
中　　華　　民　　國　　111 　年　　6 　　月　　 8　　日
                  中壢簡易庭      法  官  張博鈞
以上為正本係照原本作成。
如不服本判決，應於送達後20日內，向本院提出上訴狀並表明上
訴理由，如於本判決宣示後送達前提起上訴者，應於判決送達後
20日內補提上訴理由書（須附繕本）。
如委任律師提起上訴者，應一併繳納上訴審裁判費。
中　　華　　民　　國　　111 　年　　6 　　月　　 8　　日
                                  書記官  張季容